臺灣高等法院臺南分院刑事判決　　　　 96年度上訴字第867號
上　訴　人　臺灣雲林地方法院檢察署檢察官
上　訴　人
即　被　告　甲○○
　　　　　　　　　　（
選任辯護人　邱創典律師
上列上訴人因被告搶奪等案件，不服臺灣雲林地方法院96年度訴
字第16號中華民國96年6月29日第一審判決（起訴案號：臺灣雲
林地方法院檢察署95年度偵字第5974號），提起上訴，本院判決
如下：
    主  文
原判決關於搶奪未遂，因防護贓物，脫免逮捕，而當場施以強暴
部分及定應執行刑部分，均撤銷。
甲○○意圖為自己不法之所有，而搶奪他人之動產，未遂，處有
期徒刑貳年陸月。
    事  實
一、甲○○前因懲治盜匪條例案件，經臺灣高等法院以78年度重
    上訴字第21號判處無期徒刑，嗣經最高法院駁回上訴確定而
    送監執行，於91年1月9日假釋付保護管束出監後迄今（未構
    成累犯）。於95年間因涉嫌侵占、詐欺罪，經臺灣板橋地方
    法院檢察署通緝在案。
二、甲○○於95年12月6日上午駕駛案外人乙○○所有車牌號碼
    0123-QA號自用小客車搭載乙○○，於同日11時2分許途經國
    道三號高速公路北向265公里又300公尺處即雲林縣古坑鄉路
    段時，因違規超速為內政部警政署國道公路警察局第八警察
    隊執勤員警姚文傑、李智富攔查，經員警姚文傑以隨身攜帶
    之小型電腦查知甲○○為通緝犯，而欲執行逮捕之際，詎甲
    ○○為圖脫逃，明知員警姚文傑、李智富當時係依法執行職
    務中，竟基於妨害公務之犯意，與姚文傑發生拉扯，而以不
    法腕力對姚文傑實施強暴行為，員警李智富見狀，即拔取配
    槍喝令甲○○停止反抗，此時姚文傑將甲○○推靠至高速公
    路邊坡護欄，李智富遂將配槍收起上前欲與姚文傑共同逮捕
    甲○○，詎甲○○與姚文傑、李智富發生扭打拉扯，基於意
    圖為自己不法之所有，而搶奪員警配槍之犯意，趁當時站立
    其右邊之李智富不及防備之際，以右手繞過李智富後腰搶奪
    其置放於腰際之警用配槍，該警用配槍被甲○○抽出槍套後
    ，甲○○迴身面向站立其左邊之姚文傑，該槍亦順勢轉向姚
    文傑，同時間姚文傑立即以雙手壓住甲○○右手並將槍口往
    下壓，拉扯間甲○○順勢拉動槍枝滑套，將子彈上膛。姚文
    傑則將甲○○撲倒在地，並將甲○○持槍之右手往外推，李
    智富亦抓住甲○○右手，甲○○基於前妨害公務之犯意，仍
    雙手緊握該槍，持續抗拒警方逮捕，雙方拉扯間，甲○○誤
    觸板機致使該槍枝朝高速公路邊坡處擊發一槍，姚文傑見狀
    立即拔出其警用配槍，抵住甲○○頭部喝令其將槍枝放下，
    惟甲○○右手仍緊握住該槍枝，李智富則以雙手欲扳開甲○
    ○手指奪回佩槍，甲○○仍緊握該槍枝不放，姚文傑即以其
    配槍抵住甲○○右手手背，並喝令甲○○放手否則要開槍，
    甲○○於姚文傑、李智富緊密控制及喝令下始鬆手放開該槍
    枝。期間因甲○○前開拒捕之強暴行為，並致員警姚文傑受
    有左肘、雙手背及手指多處挫擦傷等傷害，員警李智富受有
    右手拇指挫傷及掌指關節扭傷等傷害（傷害部分均未據告訴
    ），嗣因支援警力趕到而合力將甲○○逮捕。警方隨即於甲
    ○○駕駛之上開自小客車執行搜索，先在後車廂內發現乙○
    ○家中鑰匙一把，致乙○○心生懷疑，撥打電話回家查問，
    而確認該鑰匙已經失竊，隨後員警將甲○○、乙○○帶回國
    道警察局第八警察隊古坑分隊製作筆錄時，甲○○又將皮包
    內行竊所得之部分金飾改放於身上之外套內，經乙○○發覺
    有異，報告承辦員警，經承辦員警查看甲○○的皮包及所穿
    著之外套內，發現有乙○○所有之鑽石耳環一對、項鍊一條
    、戒指二個等物而查悉上情（甲○○涉犯竊盜罪部分，經原
    審判處有期徒刑一年，未據檢察官及被告上訴，已確定，不
    在本案審理範圍）。
三、案經內政部警政署國道公路警察局第八警察隊報告臺灣雲林
    地方法院檢察署檢察官偵查起訴。
    理  由
一、按被告以外之人於審判外之陳述，雖不符前4條之規定，而
    經當事人於審判程序同意作為證據，法院審酌該言詞陳述或
    書面陳述作成時之情況，認為適當者，亦得為證據。刑事訴
    訟法第159條之5第1項定有明文。查本案證人乙○○、姚文
    傑、李智富等人於警詢或檢察官偵查中之證述，雖均係被告
    以外之人於審判外之陳述，惟檢察官、被告及辯護人於原審
    及本院審判程序同意作為證據，且該等供述證據係由職司犯
    罪調查、偵查之警方及檢察官依法定正當程序作成，查無出
    於不自由意志之不法情事，本院審酌上情認屬適當，依上開
    規定，自得為證據；另警方執勤時之錄音光碟、警車上之錄
    影及翻拍之照片，均係依機器就案發當時情狀之錄音、錄影
    ，非第三人能擅自偽造之資料，經查該等文書並無何故意登
    載不實之顯不可信情況，依刑事訴訟法第159條之4第1款、
    第2款規定亦得採為證據，合先敘明。
二、訊據上訴人即被告甲○○承認有搶奪警員李智富之配槍，但
    搶奪警槍之目的，不是要襲警，而是要自殺，就搶奪之警槍
    ，其無法控制槍的方向，並否認有對二警員施暴，原審以被
    告對警員搶奪警槍施暴認係犯準強盜未遂，應屬不當等語。
    經查：
（一）查承辦警員即證人李智富於原審結證稱：「我任職國道公
      路警察局第八警察隊古坑分隊。中二高265點3公里是我們
      的轄區。當時甲○○遭攔查停車後，姚文傑過去跟他索取
      證件，當時我坐在巡邏車上，就看到甲○○跟姚文傑在那
      邊走來走去，後來甲○○打開行李廂後，我看到甲○○從
      後面故意將證件掉在後行李座，所以我才下車過去把證件
      撿起來，交給姚文傑，姚文傑就用小電腦查知他是通緝犯
      。姚文傑就把甲○○拉到外側護欄，要壓制甲○○，我瞬
      間就拔槍暍止他不要動，我喝令甲○○不要動，但他不聽
      制止，姚文傑將甲○○推到護欄後，我將槍收起後就過去
      一起要抓甲○○，後來我們三人就在休旅車及護欄中間那
      邊推擠。我拔槍時，還未拉槍機上膛。保險有開。我把槍
      收進槍套時，扣環忘記扣上。在推擠時，甲○○往前面推
      ，因前面是護欄，我怕甩出去護欄，我就用身體往後面頂
      ，甲○○的手就從我後面拔我的槍，姚文傑看到有跟我說
      ，甲○○在摸我的槍，我要用右手按槍時，槍就被甲○○
      抽走，當時槍裡面有12發子彈，當時我是在甲○○的後面
      ，我沒有看到他有無對著姚文傑，我沒有拉槍機上膛。一
      瞬間姚文傑就立刻把甲○○扳倒，因我在甲○○後面，所
      以我就跟著一起倒下去，3個就一起倒在地上，姚文傑把
      甲○○拿槍的右手手肘撥到外側護欄，我看到後就乘機用
      兩手抓住甲○○的右手手腕，他的手掌受到影響，沒有辦
      法扳回來，槍口對著外面，同時間就擊發一槍，但我沒有
      看到甲○○上膛的動作，姚文傑接著就喝令甲○○把槍放
      掉，但他不願意，我就把槍的保險關上。又慢慢把甲○○
      手指扳開，將槍收起來，姚文傑有叫甲○○把槍鬆掉，姚
      文傑有用槍頂著甲○○的手腕並叫他將槍放掉。甲○○拿
      槍後，並無把槍朝自己身體或頭部的動作，我們三人倒在
      地上的那段時間，甲○○在那邊一直掙扎，我就跟著他一
      直動，因我是趴在他身上，所以跟著他一直移動。後來甲
      ○○半個身體在護欄外面，我也在護欄外面。甲○○倒在
      地上時，都有被我們控制住，但他還有掙扎。甲○○持槍
      以後，也是全部被我們控制住。等到甲○○無力氣掙扎時
      ，我才拿身上的手機打電話回值班台請求支援。是等到支
      援的人來時，才把甲○○上手銬拉起來。整個過程中甲○
      ○並無將槍指向他自己的動作」等語（參見原審卷第231-
      234頁）。
（二）據當時另一警員即證人姚文傑在原審結證稱：「95年12月
      6日有在中二高265點3公里處所攔查壹台0123-ＱＡ號休旅
      車，因為該車違規超速行駛。攔查過程有錄音、錄影。錄
      音是用配發的錄音筆。制服甲○○的過程中，甲○○將錄
      音筆的電池拔掉，所以只有錄到8分鍾，所以沒有全程錄
      完。逮捕過程甲○○有拿我同事的配槍。他一手伸到李智
      富背後，從背後抽取配槍。當時我站在甲○○的左邊，控
      制他的左手，李智富站在甲○○的右邊。我控制甲○○的
      左手時，我要將他壓制下去時，我看到他的右手一直撈李
      智富的槍好幾次，我有提醒李智富注意甲○○要搶他的槍
      ，李智富看到甲○○的手已經伸到槍柄，李智富要去阻擋
      就來不及，配槍已經被甲○○取出。甲○○把李智富的槍
      拿起來後，就轉身面對我，槍就順勢轉過來對著我站的方
      向，我那時放掉甲○○的左手，用兩手抓住甲○○的右手
      往下壓，他的右手有被我控制住。當時我沒有注意他有無
      扣板機。接著我把他整個人往下壓制在地上，要將槍搶回
      來，我握著他的手，他左手放在槍機滑套上，整個人向前
      用手伸出去，就把我的手掙脫，我就把他整個手臂往護欄
      外推出去，不要讓槍口對著我，李智富剛好在護欄這邊，
      李智富就抓住他右手持槍的手，在把他的手往護欄外推出
      去時就聽到一聲槍響，接著我就馬上拔槍順勢抵住他，叫
      他把槍放掉。槍響後李智富已經控制被告的右手，我就喝
      令甲○○將槍放掉，甲○○一直掙扎，沒有將槍放掉，還
      叫我開槍打死牠，說他不想活。我用槍抵住被告手臂時，
      我說要開槍打他手臂時，甲○○就把槍鬆掉，李智富就將
      槍拿回。那時我有叫李智富上手銬，因我有隨身攜帶手銬
      ，我有請李智富拿手銬，因那時我壓制在甲○○身上，李
      智富拿回配槍後，我就請李智富拿手銬，但因為李智富可
      能較為緊張，所以他就把手銬二個銬環銬在被告的右手上
      ，就無法馬上把甲○○逮捕，所以就請李智富打電話請求
      支援。支援警力來了，我們才到甲○○的車上查看。整個
      過程甲○○並無將警槍指向自己的動作」等語（參見原審
      卷243-247頁）。
（三）依洪揚醫院出具診斷證明書2紙所載，警員姚文傑受有左
      肘及雙手背及手指多處挫擦傷，警員李智富則受有右手拇
      指挫傷及掌指關節扭傷之傷害。
（四）原審勘驗警車上裝置之錄影機所錄製之執勤光碟，勘驗結
      果如下：攝影機的鏡頭是在車子內，往外拍攝高速公路，
      警車接近壹台黑色休旅車後方停住，休旅車停靠路肩，一
      名警員下車到黑色休旅車後方，指示休旅車再往右停靠，
      警員回警車拿東西後，警員再回到休旅車左方和駕駛人交
      談，休旅車駕駛座的門打開，駕駛人下車，打開後車廂，
      駕駛人在後車廂內找東西，警員在駕駛人左側觀看，駕駛
      人又將後車廂門關上，駕駛人回到駕駛座，駕駛人的車門
      未關，警員站在車門外，看來正在跟駕駛人講話，駕駛人
      又下車，駕駛人又再打開後車廂的門找東西，警員在駕駛
      人左側觀看，駕駛人往右走到休旅車右側與路肩護欄之間
      ，警員跟著駕駛人走到右前座旁，駕駛人跟警員都站在休
      旅車的右側，另一名警員也下車走向前方的黑色休旅車，
      查看打開的後行李廂，駕駛人又從駕駛座下車，和一名警
      員似乎有在爭吵，有一名警員手上拿著壹張紙正在觀看，
      警員叫駕駛人往後走到警車，駕駛人跟警員走到警車前方
      ，但又走回休旅車去，一名警員快步跟上駕駛人，駕駛人
      被二名警員抓住，其中一名警員拿槍出來指向駕駛人，駕
      駛人跟另一名警員在拉扯，拉扯的地點在休旅車右側與護
      欄之間，持槍的警員也加入拉扯，駕駛人在反抗，兩名警
      員拉住駕駛人，駕駛人仍在反抗，三人倒在地上扭打，三
      人看起來都僵持在地上，沒有什麼動靜，三個人倒在地上
      的地點約在休旅車右前輪與護欄之間，被壓在地上的人腳
      還在一直不斷的掙扎，有一名警員跑到橫條護欄下方，三
      人仍然在地上扭在一起。（放映時間約7分20秒左右三人
      倒在地上）持續至放映時間19分40秒左右，另有二名警員
      從鏡頭後方跑向前方的黑色休旅車，該二名支援的警員，
      一名停在休旅車前方，一名跑到鏡頭後方，跑到鏡頭後方
      的警員又跑到休旅車的右前方，一名警員從護欄外面站起
      ，又爬進護欄內，從畫面顯示休旅車前方有人站起來，但
      無法確定是何人站起來，有警員從休旅車的方向往回走向
      警車，拿了東西之後，又前往走到休旅車後方，將休旅車
      的後車門關上並拿前開東西做拍攝的動作，該名攝影的警
      員走到休旅車的前方，有一名警員站在休旅車的左前側，
      另有一名警員從休旅車與護欄之間行走，看來是行走間在
      查看地上，另有一名警員從休旅車左側走到休旅車後方，
      靠近護欄的地方，在地上撿東西，並在地上查看，警員打
      開休旅車右後車門後又關上，總共三次，在放映時間25分
      55秒時有一名警員翻越到護欄外面，在地上找東西，並拾
      起東西交給另名警員。原先到護欄外的警員走回護欄內，
      拿起壹包東西走回鏡頭後方，拿壹包東西的警員又走向休
      旅車左側，另一名女子依警員指示走向休旅車後方，休旅
      車後方有三名警員，警員打開休旅車後車門廂的門，女子
      在一旁，駕駛人從休旅車的右側走向後方，被一名警員逮
      捕，警員從後方抓住駕駛人的手，引導駕駛人到後車廂門
      內看起來在查看東西，該名女子站在休旅車後方靠在護欄
      上，看著警員，又有一名警員走向休旅車，共有五名警員
      站在休旅車後方，其中一名警員從後方控制駕駛人。有壹
      台拖吊車開到休旅車前方，拖吊車司機有下車走到休旅車
      左側，該名女子走向駕駛座，又走回休旅車後方，拖吊車
      司機、女子、警員及駕駛人均集中於休旅車後方，警員將
      駕駛人帶至鏡頭後方，該名女子及拖吊車司機將休旅車後
      車廂的門關上，該名女子與警員走向鏡頭後方，拖吊車將
      休旅車拖動，裝置攝影機的車輛則往前開，影片結束。（
      放映時間35分33秒）。另原審勘驗姚文傑執勤時之錄音光
      碟，其對話情形如附表所示。
（五）綜合上開警員李富智、姚文傑之證述及案發當時之錄音、
      錄影顯示之證據，應足為如下之認定：
      (1)被告係在高速公路遭駕駛巡邏車之制服員警攔查並告以
        因超速遭取締之事實，是被告明知該二名員警係依法執
        行職務之公務員，洵可認定。
      (2)被告搶奪警槍的過程中，從未曾將槍口朝向被告阮自己
        ，是其所稱搶奪警槍係欲用以自殺之詞，與事實不符。
      (3)被告係經警察發現其為通緝犯，在警員姚文傑、李智富
        進行逮捕過程中，利用李智富疏於防範之際，伸手搶奪
        李智富腰間之警槍，其用意顯係欲利用該槍喝止警察追
        捕，便利自己脫逃，則其顯有自居於所有人支配該槍之
        犯意，意即其對該槍有不法所有之意圖可以認定。
      (4)查警員李智富之配槍雖遭被告抽離槍套，但在被告伸手
        尋找李智富腰間警槍之時，即遭員警姚文傑發現，並出
        聲提醒李智富注意，惟在李智富反應之前，李智富之配
        槍即遭被告從槍套中抽出，被告抽出該槍後轉身面對警
        員姚文傑、該槍亦隨而轉向姚文傑站立處，姚文傑立即
        伸手抓住被告持槍之右手往柵欄外推，被告順勢將該槍
        拉上滑套而上膛，姚文傑則將被告撲倒在地，李智富亦
        在拉扯中一起倒地。警員李智富伸手抓住被告之右手手
        肘，將被告之手撥到高速公路護欄外，同時間該槍擊發
        一發子彈，警員姚文傑掏槍指向被告，喝令被告停止抵
        抗，警員姚文傑則將被告持槍之右手手指扳開取回該槍
        ，惟三人仍倒在地上，被告亦未停止掙扎。是依上開之
        事實可知，該警槍雖曾遭被告著手搶奪，並在被告持有
        中，然整個搶奪之過程中，被告與警員姚文傑、李智富
        三人近身肉搏，被告始終未對該槍取得實際之支配地位
        ，故不能將該警槍轉向其本人或員警，僅能朝高速公路
        邊坡擊發一槍，且員警姚文傑、李智富在制服被告過程
        中始終居於優勢之控制地位。查被告係曾經判處無期徒
        刑經執行後現在假釋中，復經另案通緝在案，於警員逮
        捕過程中被告一再陳稱「我不想活了」、「不然你開槍
        」、「讓你打死」等語，然整個過程中遭搶奪警槍僅於
        被告與警方拉扯間朝高速公路邊坡擊發一槍，如被告果
        欲自殺，在其確已搶奪警槍既遂，並能操控該警槍，理
        應會以該警槍朝向自己（要自殺）或朝員警（為脫逃）
        ，以達其要自殺或脫逃之目的，但查被告從搶奪警槍之
        始迄被壓制在地，均未曾實際完全掌控，否則怎可能只
        有被員警控制時朝高速公路邊坡擊發一槍，而無法再持
        槍控制警員？足見被告搶警槍行為應僅至未遂階段而已
        。
      (5)綜上所述，被告於遭該二名員警發現其係通緝犯後，為
        謀脫逃，基於妨害公務及槍奪警槍之犯意與該2名員警
        扭打、搶奪警槍，而搶奪警槍未遂，並致員警姚文傑、
        李智富受傷之事實，事證明確，犯行堪予認定。
三、核被告所為，係犯刑法第325條第3項、第1項之搶奪未遂罪
    及第135條第1項之對於公務員依法執行職務施強暴罪。被告
    所犯上開對於公務員依法執行職務施強暴罪，與搶奪未遂罪
    ，係一行為觸犯二罪名，為想像競合犯，依刑法第55條規定
    ，應從一重之刑法第325條第3項、第1項搶奪未遂罪處斷，
    並按未遂犯規定減輕其刑。又被告搶奪警槍之行為，既屬未
    遂，而槍砲彈藥刀械管制條例之未經許可非法持有手槍、子
    彈罪，並不罰及未遂犯，是被告之行為，並不符合槍砲彈藥
    刀械管制條例之非法持有手槍、子彈罪，附此敘明。
四、原審審理結果，認被告罪證明確，因予論罪科刑，固非無據
    。惟查：被告所為係犯刑法第325條第3項、第1項之搶奪未
    遂罪，但原判決竟以第328條第4項、第1項之準強盜未遂罪
    處斷，為有未洽。被告上訴辯稱其固有搶奪警槍但未對警施
    暴，原判決認其係犯準強盜未遂，為屬不當等語，非無所據
    。檢察官上訴以被告搶奪警槍部分已達既遂階段，原判決認
    係未遂階段云云，而指摘原判決。惟查，本案原起訴法條即
    認被告所為係犯刑法第325條第3項、第1項之搶奪未遂罪，
    並就警方移送報告認被告係犯刑法第328條第1項強盜罪嫌予
    以駁斥（參見起訴書第6頁），況依司法院大法官會議釋字
    第630號解釋意旨即指刑法第329條規定擬制為強盜罪之強暴
    、脅迫構成要件行為，乃指達於使人難以抗拒之程度者而言
    。而本案於被告槍奪警槍時，警員姚文傑、李智富在制服被
    告過程中始終居於優勢之控制地位，則被告之搶奪行為，其
    對警員施以強暴行為，顯未達於使人難以抗拒之階段甚明，
    即不構成準強盜罪。且被告如已搶奪警槍既遂，理應能由己
    意操控該警槍，但查被告從搶奪警槍之始迄被壓制在地，均
    未曾實際完全掌控，否則怎可能只有被員警控制時朝高速公
    路邊坡擊發一槍，而無法再持槍控制警員？足見被告搶警槍
    行為應僅至未遂階段而已。檢察官上訴意旨另指被告有搶奪
    警員之錄音筆云云，訊據被告堅決否認，查被告係因其為假
    釋犯、通緝犯之身分為警查獲，而欲搶奪警用槍枝便利脫逃
    ，進而對警員施以強暴搶奪警槍，對於警員另配帶之錄音筆
    ，並無搶奪之必要，該錄音筆雖曾被斷了電源，但被告與警
    員在搶警槍進而扭打拉扯，亦有可能會使錄音筆之電源因而
    中斷，不能遽而認被告有搶奪錄音筆之犯意，此部分檢察官
    並未舉出其他確切證據佐證，應不足採。本院審理結果認被
    告係犯刑法第325條第3項、第1項之搶奪警槍未遂罪，是檢
    察官之上訴為無理由。惟原判決既有上開可議之處，自屬無
    可維持，應由本院就原判決關於準強盜未遂部予以撤銷改判
    ，以期適法。爰審酌被告係曾犯懲治盜匪條例案件而經判處
    無期徒刑，經執行後現假釋在案，猶不知警惕，復再犯侵占
    、詐欺等案件而經通緝，有臺灣高等法院被告前案紀錄表在
    卷可稽，本次僅因恐自己係假釋犯、通緝犯之身分為警查獲
    ，即欲搶奪警用槍枝便利脫逃，而對警員施以強暴，其搶奪
    警槍之行為，侵犯公務員執行職務之安全性至鉅，自不宜輕
    縱，及其他一切之情事，爰量處有期徒刑二年六月。
據上論斷，依刑事訴訟法第369條第1項前段、第364條、第299條
第1項前段，刑法第135條第1項、第325條第3項、第1項、第25條
第2項、第55條，判決如主文。
本案經檢察官林炎昇到庭執行職務。
中　　華　　民　　國　　96　　年　　10 　 月　　 2 　　日
                  刑事第一庭    審判長法　官  黃崑宗
                                      法　官  夏金郎
                                      法　官  王明宏
以上正本證明與原本無異。
如不服本判決，應於收受本判決後十日內向本院提出上訴書狀。
其未敘述上訴理由者並得於提起上訴後十日內向本院補提理由書
狀（均須按他造當事人之人數附繕本）「切勿逕送上級法院」。
　　　　　　　　　　　　　　　　　　　書記官  黃全忠
中　　華　　民　　國　　96　　年　　10　　月　　 2 　　日
附表：
原審勘驗姚文傑執勤時之錄音光碟，其對話情形如下：
警：先生來，請你再靠右一點喔、再靠右一點喔。
警：此地123-QA，超速行駛，123，269。
阮：嗨，組長你好，嘿嘿嘿…。
警：你好，速度快了喔。
阮：派謝啦，派謝，多少？。
警：你看你的速度，一百二十三，喔，我這269 公里的地方測到
    你的速度123 ，喔。
阮：派謝、派謝。
警：這要開單喔。
阮：好啦。
警：啊你有沒有身份證？你這是影印的。
警：你有沒有帶身份證？
阮：身份證沒有耶。
警：健保卡有沒有，健保卡有沒有？
阮：也沒有帶。
警：這個影印的。
警：你那個皮夾子不是。
阮：沒有啦。
警：不是正本嗎？
阮：沒有啊。
警：這個影印本的話我要核對一下身份證。
阮：沒有、沒有、不見了，這是我朋友的。
警：啊？
阮：派謝啦。
警：不行、不行，這我要核對你的身份證。
警：啊你不是有，你皮夾子裡面找找看。
（有音樂聲）警：你那個皮夾子裡面找找看，看有沒有放在裡面
。
阮：我好像放在皮包。
警：你皮包裡面找找看。
阮：好像放在皮包。
警：那裡應該沒有啦，你那個皮夾啦、那個皮夾找找看，你不是
    有帶皮夾。
阮：皮夾沒有啦。
警：啊？你找找看嘛，你又沒有找。
（有音樂聲）警：來，你皮夾看看，你皮夾拿出來看看、拿出來
看看。
阮：這，沒有啦，裡面那個不是。
警：這放證件的在前面，看看，裡面那個不是有證件嗎？這這這
    ，嘿，對啊，那裡不是有證件，啊你，這是影印的。
阮：對啊。
警：有那個正本。
阮：沒有。
警：你再找找看。
阮：沒有啦。
警：這這這，這裡還有啊，看看。
阮：哪裡啦？
警：這裡啦、這裡啦、這裡啦，快點啦，這裡啦、這裡啦，翻過
    來啦。來啦，這邊啦、這邊啦，這裡啦，這、這個啦，我有
    看見，這裡啦、這個啦。對啊，你的身份證在那裡，來，我
    看看。
阮：沒有啦。
警：有啦，身份證看看，來。
阮：我再找找看啦。
警：不然，你…來來來，你身份證拿來看看，來，來啦，你皮包
    身份證有啦，拿來看看，來。
阮：沒有啦。
警：來啦。
警：我有看到你的身份證了，來，拿來看看啦，那張舊的拿來看
    看啦。
警：來，那張舊的拿來看看啦，在那邊，來，拿來啦。
阮：駕照啦。
警：駕照有就有啊。
阮：啊就跟你說我還沒有去換。
警：來，你叫做、叫做阮什麼，來來。
阮：我沒有、我沒有駕照啦。
警：我知道，你拿來，你不要拿別人的，來，你拿來，你拿來，
    你沒有駕照沒有關係。來，你過來，你人下來，人下來，人
    下來。
警：顧好。
警：來來來來，來來來，來啦，你就有帶身份證，來來來，你拿
    別人的身份證，拿別人的駕照、身份證去影印，來來來，過
    來、過來，來，過來這邊、過來這邊。富哥、富哥、富哥。
    來，你先拿著，這裡有、這裡有，大姊妳過來開。
阮：我就。
警：沒駕照你不能拿別人的，這樣違法你知道嗎？
阮：派謝啦。
警：他都拿別人的身份證啊，他自己有身份證啊。
警：來來來來。
警：來來來，等一下、等一下，你的槍，不要緊啦、不要緊啦，
    來啦，等一下、等一下啦。
阮：我穿鞋子一下啦，現在又不是，我又不是犯人，你咧。
警：好啦，我現在在查哩。
阮：你也讓我穿鞋子一下。
警：好啦、好啦。
警：等一下，來來來，來啦。
阮：沒有啦。
警：來。
阮：沒有啦。
警：你…。
阮：沒有啦。
警：你現在通緝喔。
阮：不然你開槍。
警：你不要動，趴著。
阮：不然你開槍。
警：趴、趴。
阮：不然你開槍、你開槍、你開槍，你開槍啦。
警：不要動喔。
阮：不然你開槍啊，不然你開槍啊，不然你開槍啊，你開槍、你
    開槍。
警：你下來，你現在。
阮：不然你開槍。
警：你不要動喔。
阮：不然你開槍。
警：你不要動喔。
阮：不然你開槍啊，不然你開槍、不然你開槍啦。
警：你看是不是。
阮：沒有啦。
警：手銬在後面。
阮：不然你開槍啊、不然你開槍啊、不然你開槍、不然你開槍、
警：你不要動。
警：你不要動，你的槍。
警：ㄟ，你這樣奪槍喔。
警：站好！
警：不要動！不要動！不要動！你放下，要不然我開槍了喔！
阮：你開。
警：你放下！槍放下！放！放啊！
阮：我也不想活了啦。
警：來！
阮：我不想活了。
警：你不要動，手放！手放！
阮：不要這樣啦。
警：我不要給你開，沒關係，有什麼事情好好講，放掉好不好？
    放掉！什麼事情好好講，好好講！什麼事情好好講！不需要
    做這麼大！知道嗎！好不好！好好講，不要把事情惹那麼大
    ，好不好？好不好？
阮：好。
警：現在、現在什麼事情又不會判死刑。
阮：好。
警：好不好？
阮：好。
警：好不好？來，富哥，慢慢來，慢慢來，你不要動，你不要動
    喔！我是真的會開喔！
阮：開，讓你打死。
警：我不要把你打死，不要惹事情惹那麼大好不好？
阮：好。
警：好不好？
阮：好。
警：好不好？
阮：好啦。
警：來，手、你手、手、手放在後面。
阮：啊我這樣是要怎樣放啦！
警：你手慢慢放、慢慢放，事情不要惹那麼大好不好！事情不要
    惹那麼大，手放在後面，手放在後面！。
    （全部錄音時間8分35秒）
附錄：本判決論罪科刑法條：
中華民國刑法第325條：
意圖為自己或第三人不法之所有，而搶奪他人之動產者，處6月
以上5年以下有期徒刑。
因而致人於死者，處無期徒刑或7年以上有期徒刑，致重傷者，
處3年以上10年以下有期徒刑。
第1項之未遂犯罰之。
